# 请教陈版，借鉴中审众环问题3-2-121 ，若是控股子公司破产清算应如何处理？

提问人：wx_5f0bbd6e4cb9 时间：2023-01-05 15:22:05
请教陈版，中审众环研究问题3-2-121讲解了全资子公司清算的处理。请问若是控股子公司破产清算，个别报表和合并报表处理思路是怎样的？
背景：
破产子公司2x21年年末实收资本 3600 万，未分配利润-8000万，母公司持股比例60%，少数股东40%。2x22年 6 月末法院指定了破产清算管理人，相关材料已经移交， 6 月 30 日丧控。母公司个别报表长投已减值至 0 ，对子公司应收已提部分坏账。破产子公司2x22年1-6月仍有零星费用发生。
请问陈版，2x22年年末母公司个别报表和合并报表处理思路？谢谢。

回答人：chenyiwei
如果确定该控股子公司进入破产清算后，本企业已不再对其具有控制权，则同样按照处置子公司处理。其基本原则仍然是按照合并报表准则第五十条规定计算处置损益。原先母公司和其他子公司应收破产子公司的款项作为金融资产初始确认处理，按丧失控制权之日的公允价值进行初始计量。
与问题3-2-121的处理相比，当控股子公司因破产清算而不再纳入合并报表范围时，还涉及合并报表中原有的少数股东权益在丧失控制权之日的转出处理，其原理与正常情况下处置非全资子公司相同。